臺灣臺中地方法院民事判決
110年度訴字第744號
原      告  黃瑞鑫  
訴訟代理人  柯連登律師
            宋永祥律師
複  代理人  林官誼律師
            劉芳茵律師
被      告  陳孟青  
上列當事人間請求損害賠償事件，本院於民國110年12月10日言
詞辯論終結，判決如下：
    主      文
原告之訴及假執行之聲請均駁回。
訴訟費用由原告負擔。
    事實及理由
壹、程序方面：
    按訴狀送達後，原告不得將原訴變更或追加他訴，但擴張或
    減縮應受判決事項之聲明者，不在此限，為民事訴訟法第25
    5條第1項第3款所明定。原告原以丙○○、甲○○為被告提起本
    件訴訟，聲明請求被告2人應連帶給付新臺幣（下同）100萬
    元本息，嗣原告撤回對丙○○之起訴，並更正訴之聲明為請求
    被告甲○○給付100萬元本息（見本院卷第347至349頁），核
    屬減縮應受判決事項之聲明，應予准許。
貳、實體方面：
一、原告主張：
(一)伊與訴外人丙○○於民國85年8月1日結婚，85年8月12日辦理
    結婚登記，育有3名子女，至今婚姻關係存續。丙○○在伊經
    營之千鋒國際企業有限公司（下稱千鋒公司）任職，因而與
    公司員工即被告結識，被告明知丙○○為有配偶之人，仍與丙
    ○○發展男女感情、互動親密。伊因丙○○外出作息有異而察覺
    ，遂於108年12月間找被告在車上相談，地點約在臺中市○○
    區○○路0段000號附近，被告坦承其於108年間有與丙○○在汽
    車旅館發生性行為數次。且被告於108年9月28日以通訊軟體
    LINE傳送訊息與伊，向伊保證不再與丙○○聯繫，並同意不再
    與丙○○有任何曖昧或肢體接觸。被告亦於108年10月1日以iM
    essage傳送簡訊至丙○○使用、由其妹即訴外人葉思貝申設之
    手機門號0000000000號，向丙○○表示不能再繼續下去，並就
    被告介入伊與丙○○婚姻之事，向丙○○認錯、道歉。另丙○○於
    110年1月16日下午見伊要外出洽公，向伊表示其要去按摩店
    並索取2,000元後，駕駛車牌號碼000-0000號車輛外出，與
    可能為被告之1名男子相約前往址設臺中市○○區○○路0段000
    號「臺中之星」汽車旅館開房間。被告上開所為，依一般社
    會通念，已逾越普通朋友之分際，足認被告與丙○○確有相當
    親密關係之男女私情往來，已達侵害原告基於配偶關係，對
    於婚姻共同生活應享有圓滿安全及幸福之人格身分法益情節
    重大，原告精神上受有相當之痛苦，爰依民法第184條第1項
    、第195條第1、3項之規定，請求被告賠償損害等語。
(二)並聲明：被告應給付原告100萬元，及自起訴狀繕本送達翌
    日起至清償日止，按年息5%計算之利息。願供擔保請准宣告
    假執行。
二、被告則以：
(一)伊與丙○○於106年間因工作結識，伊知悉丙○○為有配偶之人
    。伊與丙○○未交往、非男女朋友，無不正當往來，伊不曾與
    被告丙○○一同去過汽車旅館，且伊於110年1月16日在上班，
    未與丙○○見面，亦未前往「臺中之星」汽車旅館。伊雖與原
    告間有如原告所提錄音光碟及譯文所示之對話，惟此係因原
    告帶伊去火葬場旁之墓地談話，該處人煙稀少，伊為自保，
    方向原告表示伊有與丙○○相約去汽車旅館，然此非伊基於自
    由意志之陳述。另原告所提之LINE訊息、簡訊，均非其發送
    等語，資為抗辯。
(二)並聲明：原告之訴及假執行之聲請均駁回。如受不利判決，
    願供擔保請准宣告免為假執行。
三、兩造不爭執事項（見本院卷第277至278頁）：
(一)原告與丙○○於85年8月1日結婚、85年8月12日結婚登記，育
    有3名子女，至今婚姻關係存續。
(二)原告經營千鋒公司（址設臺中市○○區○○路000巷00弄00號）
    ，被告與丙○○均任職於千鋒公司（被告甲○○係在原告經營之
    臺中市○○區○○路0段0號禮儀百貨工作），被告與丙○○因而於
    106年間認識，被告知悉老闆娘即丙○○有配偶。
(三)丙○○於110年1月16日下午，曾駕駛車牌號碼000-0000號車輛
    外出，行經地點如本院卷第27至31頁所示。
(四)原告與被告於108年12月間，有如本院卷第21頁錄音光碟、
    第23頁錄音光碟譯文所示之對話。
(五)被告之Line頭貼如本院卷第297頁所示。
(六)除本院卷第127、129頁外，對於其餘證據形式真正不爭執。
四、本院之判斷：
    本件兩造爭執之點，應在於：被告與原告之配偶丙○○有無不
    正當交往關係？被告是否侵害原告配偶權而情節重大？茲述
    如下：
(一)按「因故意或過失，不法侵害他人之權利者，負損害賠償責
    任。故意以背於善良風俗之方法，加損害於他人者亦同。」
    民法第184條第1項定有明文。又當事人主張有利於己之事實
    者，就其事實有舉證之責任，為民事訴訟法第277條所明定
    。是民事訴訟如係由原告主張權利者，應先由原告負舉證之
    責，若原告先不能舉證，以證實自己主張之事實為真實，則
    被告就其抗辯事實即令不能舉證，或其所舉證據尚有疵累，
    亦應駁回原告之請求。本件原告主張被告與丙○○有不正當交
    往關係而侵害原告之配偶權，既為被告所否認，自應由原告
    就其主張被告有侵害其配偶權之事實，先負舉證責任。
(二)原告主張被告與丙○○男女交往，被告與丙○○並於108年間在
    汽車旅館發生性行為數次等語，固提出兩造間在車內之對話
    錄音光碟及譯文為證（見本院卷第21至25頁），惟觀其等間
    對話內容，原告問被告：「你當初跟老闆娘（指丙○○）發生
    關係……」、「你給我從頭講個清楚，你們第一次、第一次去
    汽車旅館時，是誰約的？」，被告回覆：「那時候我有問她
    ，她說『好』，那我就跟她講『那我去哪一間汽車旅館等妳，
    妳再坐車過來』」、「然後，她本來是猶豫很久，後面我就
    盧她，盧一盧她就來」、「不是老闆娘要求的啦！」，原告
    再問：「第二次呢？第二次誰約的呢？」，被告再回覆：「
    第二、第三次都有，我有約她，啊然後她一直拒絕啊」，原
    告又問：「你們最後一次在哪？最後一次在哪裡？」，被告
    回稱：「最後一次也是在汽車旅館」、「差不多7、8個月喔
    」（見本院卷第23至25頁）。惟上開對話，係兩造於原告所
    駕車內之密閉空間所為，被告於此種情形下所為之陳述，與
    事實是否相符，尚非無疑。則原告徒以上開情詞，主張被告
    有侵害其配偶權，委難採憑。
(三)原告又主張丙○○於110年1月16日下午，駕駛車牌號碼000-00
    00號車輛前往臺中之星汽車旅館，與疑似被告之男子會面等
    語，固提出上開車輛行車紀錄器畫面（見本院卷第27至31頁
    ）為證，惟從行車紀錄器畫面，僅見上開車輛於110年1月16
    日曾行經、停放臺中之星汽車旅館附近，惟未見車輛或丙○○
    有進入汽車旅館，且未見被告之身影，自不足以證明被告與
    丙○○有於110年1月16日下午在臺中之星汽車旅館房間會面。
    且查，依本院向臺中之星汽車旅館查詢結果，上開車輛於11
    0年1月16日並未入住臺中之星汽車旅館，有臺中之星汽車旅
    館回函及本院電話紀錄在卷可參（見本院卷第57、67頁）；
    而丙○○於本件亦曾以被告身分陳述其當日係前往臺中之星汽
    車旅館附近之美容院，並未前往該旅館等語（見本院卷第75
    、81頁）；且被告於110年1月16日係在址設高雄市○○區○○路
    00號之「錡亮車體美容」工作，並於該日上午8時31分上班
    、下午6時47分下班，有被告所提之出勤打卡資料在卷可憑
    （見本院卷第263頁），上開證據均與原告主張不符，益徵
    原告上開主張無可憑取。是原告主張被告與丙○○於110年1月
    16日下午在臺中之星汽車旅館房間會面一節，不足採信。
(四)再者，原告雖提出LINE對話紀錄截圖（見本院卷第127頁）
    ，主張被告向原告表示：「我甲○○向千鋒乙○○老闆保證，從
    今『108-9-28』不會跟千鋒丙○○老闆娘有任何的聯繫，我會做
    好我自己的本分」等語，且原告要求被告不得再與丙○○有曖
    昧或肢體接觸，被告亦回覆原告「認同」之語。被告雖不爭
    執上開與原告對話者之LINE頭貼與其使用之圖片相同（見不
    爭執事項五、本院卷第277、297頁），惟否認上開對話紀錄
    係兩造間之對話，而否認證據形式真正。經本院勘驗原告手
    機，其內雖有上開LINE對話紀錄截圖存於原告手機內相簿（
    見本院卷第276、301、307頁），然原告無法提出其與被告
    間之通訊軟體LINE對話資料，且自承其與被告已非LINE好友
    ，已無與被告間之LINE對話紀錄（見本院卷第277頁）。則
    原告既未舉證證明上開LINE對話紀錄截圖之來源、出處，以
    資查核是否屬實，是上開LINE對話紀錄截圖自無從採之為憑
    。
(五)原告雖復提出簡訊截圖（見本院卷第129頁），主張被告於1
    08年10月1日以iMessage發送內容為：「老闆娘我當初不應
    該介入妳們的家庭，這點是我的錯，我先跟妳說聲對不起，
    我跟妳是不可能再繼續下去，我也有我自己的家人必須要照
    顧，我現在只想要好好的賺錢，好好的跟在老闆的身邊學習
    怎麼做生意，我也答應老闆不會跟妳有任何的瓜葛，以後工
    作上的有任何問題，我們都直接傳群組，或著我私下找老闆
    談，你回家吧」之訊息至丙○○使用之手機門號0000000000號
    等語，惟經被告否認上開證據形式真正。而經本院勘驗原告
    手機，其內雖有上開簡訊截圖存於原告手機內相簿（見本院
    卷第276、301、303頁），然原告並未舉證證明此證據來源
    真實性，自不足認定被告有傳送上開簡訊至手機門號000000
    0000號。且丙○○之妹葉思貝雖確於108年3月間申設上開手機
    門號0000000000號，並於108年11月間退租，有亞太電信股
    份有限公司回函在卷資料可稽（見本院卷第317至341頁），
    惟丙○○否認其有使用上開手機門號（見本院卷第276頁），
    原告復未提出證據證明丙○○為上開手機門號之實際使用人，
    難認原告主張被告傳送上開簡訊予丙○○之情屬實。況觀上開
    簡訊截圖，至多僅見某人以iMessage傳送上開文字訊息至手
    機門號0000000000號，未見該手機門號之使用人有何回覆，
    自難憑不明之人傳送之單方訊息，遽認被告有妨害原告與丙
    ○○之婚姻，或被告與丙○○有不當交往或踰矩言行。
五、綜上所述，原告既未能舉證證明被告與丙○○有何逾越社會一
    般通念所能容忍異性社交範圍之交往，則原告主張被告有侵
    害原告配偶權之侵權行為，難認有據。從而，原告依民法第
    184條第1項、第195條之規定，請求被告賠償非財產上損害
    ，即屬無據，無從准許，應予駁回。原告之訴既經駁回，其
    假執行之聲請即失所依據，併予駁回。
六、本件事證已臻明確，兩造其餘訴訟資料及攻擊防禦方法，經
    審酌後認與判決結果不生影響，爰不逐一論述，併此敘明。
七、訴訟費用負擔之依據：民事訴訟法第78條。
中　　華　　民　　國　　110 　年　　12　　月　　24　　日
                  民事第三庭  審判長法  官  陳宗賢
　　　　　　　　　　　　　　　　　　法  官  王金洲
　　　　　　　　　　　　　　　　　　法  官  劉育綾
正本係照原本作成。
如對本判決上訴，須於判決送達後20日內向本院提出上訴狀（須
附繕本）。如委任律師提起上訴者，應一併繳納上訴審裁判費。
中　　華　　民　　國　　110 　年　　12　　月　　24　　日
                                    書記官  黃詩涵